行  政  法  院  裁  定                            八十八年度裁字第一○一號
    聲  請  人  甲○○
右聲請人因其他請求事件，對本院中華民國八十七年七月三十日八十七年度裁字第九
○八號裁定，聲請再審。本院裁定如左︰
    主  文
再審之聲請駁回。
    理  由
按行政訴訟法第二十八條第一款所謂適用法規顯有錯誤，係指原判決所適用之法規與
該案應適用之現行法規相違背，或與解釋判例有所牴觸者而言。至於法律上見解歧異
，再審原告對之縱有爭執，要難謂為適用法規錯誤，而據為再審之理由。經查本院八
十七年度裁字第九○八號裁定（下稱原裁定），駁回聲請人於前訴訟程序之訴，係以
：「按提起訴願，以有行政處分之存在為前提要件；所謂行政處分者，係指行政主體
，基於職權，就具體事件，所為發生公法上法律效果之單方行政行為而言，至行政機
關所為單純事實之敘述（或事實通知）或理由之說明，既不因該項敘述或說明而生何
法律上之效果者，自非行政處分，人民即不得對之提起訴願，本院四十四年判字第十
八號、六十二年裁字第四十一號著有判例。本件原告（即聲請人）以其為回復戒嚴時
期受損權益為由，曾於民國八十四年間向法務部調查局請求發給忠誠資料，經該局於
八十四年八月四日以(一)字第八四○八三五三一號書函復原告謂其並無上項或其他
有關原告之資料。原告據以提起訴願、再訴願、行政訴訟，均遭駁回。原告復於八十
六年二月十五日及四月十六日向法務部調查局請求提供上項資料，經該局以八十六年
三月二十日(一)字第八六二○一二七五號及八十六年五月十三日(一)字第八六二
○一四四五號書函復原告，略以該局並無原告任何資料，所請發給忠誠資料等，實難
照辦等語。原告據向法務部提起訴願。經決定以原告請求發給忠誠資料，前經提起行
政訴訟程序而告確定，嗣又提起同一事件，有違一事不再理原則，且調查局八十六年
五月十三日(一)字第八六二○一四四五號書函所覆，僅為單純事實敘述，並非對人
民之請求有所准駁，既不因該項敘述而生法律上之效果，即非訴願法第二條所稱之行
政處分，原告對之提起訴願，於法不合，遂從程序上駁回其訴願，再訴願決定認無違
誤，遞予維持，揆諸首揭說明，均無不合。茲原告復對之遽行提起行政訴訟，難謂合
法，應予駁回。原告之訴既不合法，已如前述，則其實體上之主張即無庸審究。」資
為理由。經核原裁定所適用之法規與該案應適用之現行法規並不相違背，與解釋判例
亦無所牴觸，難認有適用法規顯有錯誤之情事，聲請人主張本件確係行政處分，且未
違反一事不再理之原則云云，應屬其個人主觀上法律見解之歧異，揆之首揭說明，難
謂為適用法規錯誤。次查，原裁定既係以聲請人之訴不合法而予駁回，並明其實體
上之主張無庸審究等語，則聲請人復以原裁定始終未予斟酌起訴狀所舉各項法定證物
為由，再為實體之爭執，並據以聲請再審，自亦難謂為有理由，應予駁回。
據上論結，本件再審之聲請為無理由，爰依行政訴訟法第三十三條、民事訴訟法第五
百零七條、第五百零二條第二項，裁定如主文。
中    華    民    國     八十八      年      一      月     二十九      日
                    行 政 法 院 第 四 庭
                                審 判 長 評  事      葉  振  權
                                         評  事      吳      仁
                                         評  事      吳  錦  龍
                                         評  事      林  家  惠
                                         評  事      吳  明  鴻
右  正  本  證  明  與  原  本  無  異
                                         法院書記官  陳  盛  信
中    華    民    國     八十八      年      一      月     二十九      日
